【裁判字號】    95,簡上,18
【裁判日期】    950511
【裁判案由】    竊盜
【裁判全文】
臺灣新竹地方法院刑事判決              95年度簡上字第18號
聲  請  人  臺灣新竹地方法院檢察署檢察官
上  訴  人
即  被  告  己○○
上列上訴人即被告竊盜等案件，不服本院新竹簡易庭於中華民國
94年12月13日所為之94年度竹簡字第1113號第一審簡易判決（聲
請案號：94年度速偵字第1804號），提起上訴，聲請人並移送併
案審理（95年度偵字第193 、1137號），本院管轄第二審之合議
庭認不得以簡易判決處刑，改依通常訴訟程序審理，並自為第一
審判決如下：
    主  文
原判決撤銷。
己○○連續攜帶兇器竊盜，處有期徒刑拾月。
扣案之螺絲起子貳支及老虎鉗壹支均沒收之。
    事  實
一、己○○基於意圖為自己不法所有之概括犯意，連續為下列竊
    盜行為：
（一）於民國94年11月25日中午12時許，在新竹市○○路562 號
      佳興汽車修理廠前，持其所有客觀上足以對人之生命、身
      體造成危害，足供作為兇器使用之十字起子1 支（未扣案
      ），破壞戊○○所有車號2L—6992號自用小客車右前車窗
      ，竊取車內普騰牌汽車音響1 臺（價值約新臺幣《下同》
      15,000元）。嗣因己○○因本件竊盜案件在押，為警借提
      追查，而於95年2 月7 日循線查悉上情。
（二）於94年11月間某日，在新竹市○○路151 號前，亦持前述
      其所有客觀上足以對人之生命、身體造成危害，足供作為
      兇器使用之十字起子1 支（未扣案），破壞陳寬裕所有車
      號H3—6366號自用小客車右前車窗，竊取車內零錢約30元
      得逞。嗣亦因己○○因本件竊盜案件在押，為警借提追查
      ，而於95年2 月7 日循線查悉上情。
（三）於94年11月30日10時30分許，在新竹市○○路65巷9 號對
      面，趁停放在該處為乙○○所有車牌號碼JT—0687號自用
      小客車車門未鎖之機會，徒手開啟車門後進入，竊得該自
      用小客車置物箱內之七星牌香菸1 包，得手後據為己有。
      隨即為在附近工作之乙○○發現報警，而為警當場查獲，
      並在己○○身上查扣七星牌香菸1 包（已發還）。
（四）於94年12月27日8 時許，在新竹市○○街100 號前，持其
      所有客觀上足以對人之生命、身體造成危害，足供作為兇
      器使用之螺絲起子，撬毀丙○○所有車號JY—5258號自用
      小客車駕駛座旁車門把手，進入車內，竊取車內丙○○所
      有之彰化商業銀行金融卡1 張、中華郵政股份有限公司金
      融卡1 張、中國信託商業銀行信用卡1 張（卡號：000000
      00000000000 號）及CD置片盒1 只等物，得手後據為己有
      。其復另行起意，基於行使偽造文書及詐欺取財之犯意，
      於同日15時41分許，前往位於新竹市○○路422 號之楓清
      理髮廳消費2,700 元，並持上揭丙○○所有之信用卡盜刷
      付款，而在簽帳單上偽簽丙○○之署押。又於同日18時30
      分許，前往位於新竹市○○路363 號1 樓處之全虹通訊行
      消費5,900 元，亦持前開丙○○所有之信用卡盜刷付款，
      惟交易並未成功（己○○所涉行使偽造文書及詐欺取財罪
      嫌，退由檢察官另案偵查）。嗣於如後述（七）所述時地
      為警查獲，並扣得前述中國信託商業銀行信用卡1 張（業
      已發還）。
（五）於94年12月27日17時許至同年月28日12時許間某時許，在
      新竹市○○路永富加油站前，持其所有客觀上足以對人之
      生命、身體造成危害，足供作為兇器使用之螺絲起子，撬
      毀甲○○所有車號SF—3016號自用小客車駕駛座旁車門把
      手，進入車內，竊取車內甲○○所有JVC 牌汽車音響及CD
      箱各1 臺等物，得手後據為己有。嗣己○○於94年12月28
      日12時許，在新竹市○○路50號前，將上開竊得之JVC 牌
      汽車音響及CD箱各1 臺贈與不知情之黎晏禎（另經臺灣新
      竹地方法院檢察署檢察官為不起訴處分確定）。嗣於如後
      述（七）所述時地為警查獲，並循線扣得上揭JVC 牌汽車
      音響及CD箱各1 臺等物（業已發還）。
（六）於94年12月30日13時許，在新竹市○○路大潤發賣場前，
      持其所有客觀上足以對人之生命、身體造成危害，足供作
      為兇器使用之螺絲起子，撬毀丁○○所管領車號Y3—888
      號遊覽車駕駛座旁車窗玻璃，進入車內，竊取車內KENWO-
      OD牌、型號TM—733A號之無線電1 部及零錢約400 元等物
      ，得手後據為己有。嗣於如後述（七）所述時地為警查獲
      ，並循線扣得上揭KENWOOD 牌、型號TM—733A號之無線電
      1 部及零錢約400 元（業已發還）。
（七）於94年12月30日15時許，在新竹市○○○○路15號前，攜
      帶持其所有客觀上足以對人之生命、身體造成危害，足供
      作為兇器使用之螺絲起子及老虎鉗，以螺絲起子插入車門
      鎖與玻璃窗間之縫隙，撬開程天福所有車號OD—233 號營
      業小客車車門，正欲竊取車內財物時，為程天福發現報警
      而未遂，嗣為據報前來之警員當場查獲，並循線查悉己○○所為如上揭編號（四）至（七）所示竊盜行為，且扣得
      螺絲起子2 支及老虎鉗1 支等物。
二、案經新竹市警察第一分局報請臺灣新竹地方法院檢察署檢察
    官聲請簡易判決處刑，及檢察官移送併案審理。
    理  由
一、訊據被告己○○對於上揭事實均坦承不諱，核與被害人戊○○、陳寬裕、乙○○、丙○○、甲○○、丁○○及程天福等
    人於警詢時指述之被害情節大致相符，並經證人黎晏禎於警
    詢及偵訊時證述在卷，且有現場照片及竊得財物之照片24幀
    、車籍作業系統—查詢認可資料1 份、贓物認領保管單5 份
    及偵查報告1 份在卷可稽，此外，復有螺絲起子2 支及老虎
    鉗1 支扣案足資佐證，是被告前開自白核與事實相符，堪以
    採信。本案事證明確，被告所為上揭犯行均堪以認定，應予
    依法論科。
二、按刑法第321 條第1 項第3 款攜帶兇器竊盜罪所謂之兇器，
    其種類並無限制，凡客觀上足以對人之生命、身體、安全構
    成威脅，具有危險性之器械均屬之，且只需行竊時攜帶此種
    具有危險性之兇器為已足，並不以攜帶之初有行兇之意圖為
    必要，最高法院79年臺上字第5253號判例意旨足參。而十字
    起子、螺絲起子及老虎鉗質地堅硬，於客觀上均得持以攻擊
    人身，對人之生命、身體、安全構成威脅，係具有相當危險
    性之器械，且被告於如事實欄一、（一）、（二）、（四）
    至（七）所示犯行，分別持以撬開車窗、車門把手及車門鎖
    與玻璃窗間縫隙，而均能進入車內行竊，益徵該十字起子及
    螺絲起子均十分尖銳，徵諸前揭判例要旨，自均屬刑法第
    321 條第1項第3款所稱之兇器。又被告雖已著手為如事實欄
    一、（七）所示竊盜犯行，然因遭被害人程天福發現並報警
    ，而未發生竊得財物之結果，為未遂犯。核被告己○○所為
    如事實欄一、（一）、（二）、（四）至（六）所示犯行，
    係犯刑法第321條第1項第3款之攜帶兇器竊盜罪。被告所為
    如事實欄一、（七）所示犯行，係犯刑法第321條第1項第3
    款、第2項之攜帶兇器竊盜未遂罪。被告所為如事實欄一、
    （三）所示犯行，係犯刑法第320條第1項之竊盜罪。又被告
    先後5次攜帶兇器竊盜既遂、1次攜帶兇器竊盜未遂及1次普
    通竊盜犯行，均時間緊接，手法相同，又係觸犯基本構成要
    件相同之罪名，顯係基於概括犯意為之，應依連續犯規定，
    以一攜帶兇器竊盜既遂罪論，並依法加重其刑。又檢察官聲
    請以簡易判決處刑之案件，經法院認檢察官之請求顯有不當
    或顯失公平者，應適用通常程序審判之，刑事訴訟法第452
    條、第451條之1第4項但書第4款定有明文。又管轄第二審之
    地方法院合議庭受理簡易判決上訴案件，應依通常程序審理
    ；其認案件有刑事訴訟法第452條之情形者，應撤銷原判決
    ，逕依通常程序為第一審判決（法院辦理刑事訴訟簡易程序
    案件應行注意事項第14條參照）。原審以被告罪證明確，據
    以論罪科刑，固非無見，惟關於事實欄一、（一）、（二）
    、（四）至（七）所示犯行部分（即移送併案審理部分），
    雖未據檢察官聲請簡易判決處刑，然此部分與檢察官聲請之
    事實欄一、（三）所示竊盜犯行部分，具有連續犯之裁判上
    一罪關係，業如前述，故此部分自仍為本件聲請效力範圍所
    及，本院自應併予審究，原審未及併予審理，容有未洽。上
    訴人即被告猶執詞原審量刑過重云云，顯屬無據，惟原審判
    決既有前揭未及併予審理之不當，自仍應由本院予以撤銷改
    判，並自為第一審判決。爰審酌被告前曾有1次竊盜及1次違
    反麻醉藥品管理條例案件之前科紀錄，有臺灣高等法院被告
    全國前案紀錄表1份在卷足稽，雖未構成累犯，但顯見素行
    不佳，任意竊取他人所有財物多次，危害社會治安，造成他
    人之損害，並其犯罪動機、目的、竊盜之次數、所得之財物
    ，暨其犯罪後坦承犯行，態度尚佳等一切情狀，量處如主文
    所示之刑，以資懲儆。
二、扣案之螺絲起子2 支及老虎鉗1 支等物，均為被告所有，且
    或為供其為事實欄一、（四）至（七）所示犯行時所用之物
    ，或為其攜帶至現場之物等情，為被告供述在卷，爰均應依
    刑法第38條第1 項第2 款之規定宣告沒收之。又被告持以為
    事實欄一、（一）及（二）所示犯行時所用之十字起子1 支
    ，並未扣案，被告復供述：後來丟掉了等語，是以應認上揭
    十字起子1 支業已滅失，爰不予以宣告沒收之，附此敘明。
三、又被告竊得被害人丙○○所有前開中國信託商業銀行信用卡
    後，至上開楓清理髮廳及全虹通訊行消費，且持該信用卡盜
    刷付款部分，雖涉有行使偽造文書及詐欺取財罪嫌（其中詐
    欺取財罪嫌部分為聲請人於本院審理時當庭陳述被告尚另涉
    有詐欺取財罪嫌），然臺灣新竹地方法院檢察署95年度偵字
    第193 號併案意旨中並未論及此行使偽造文書及詐欺取財罪
    嫌與被告所犯本案竊盜犯行間具有何關係，而被告於為該次
    竊盜犯行前，本無法預測會竊得何財物，從而其竊得信用卡
    後，於消費時持以盜刷付款之行為，當非其於為竊盜行為初
    始所得預見，足見應係為竊盜犯行後另行起意，從而難認與
    被告所為本案竊盜犯行間具有何裁判上一罪關係，應將此部
    分退由檢察官另行偵辦，亦附此敘明。
據上論斷，應依刑事訴訟法第452 條、第455 條之1 第1 項、第
3 項、第369 條第1 項前段、第364 條、第299 條第1 項前段，
刑法第56條、第321 條第1 項第3 款、第2 項、第320 條第1 項
、第38條第1 項第2 款，罰金罰緩提高標準條例第1 條前段，判
決如主文。
本案經檢察官林忠義到庭執行職務。
中    華    民    國    95    年    5     月    11    日
                  刑事第五庭   審判長法  官  陳健順
                                     法  官  楊麗文
                                     法  官  楊惠芬
以上正本證明與原本無異。
如不服本判決，應於判決送達後10日內向本院提出上訴狀 (應附
繕本 )，上訴於臺灣高等法院。
中    華    民    國    95    年    5     月    15    日
                                     書記官  汪淑菁
附錄本案論罪科刑法條全文：
刑法第321 條第1 項第3 款、第2 項：
犯竊盜罪而有左列情形之一者，處6 月以上5 年以下有期徒刑：
  三  攜帶兇器而犯之者。
前項之未遂犯罰之。
刑法第320 條第1 項：
意圖為自己或第三人不法之所有，而竊取他人之動產者，為竊盜
罪，處5 年以下有期徒刑、拘役或500 元以下罰金。


司法院資訊處製作；財團法人民間司法改革基金會備份。
